【裁判字號】    99,上訴,1757
【裁判日期】    991026
【裁判案由】    毒品危害防制條例
【裁判全文】
臺灣高等法院高雄分院刑事判決        99年度上訴字第1757號
    上  訴  人
    即  被  告  甲○○
上列上訴人因毒品危害防制條例案件，不服臺灣高雄地方法院99
年度審訴字第3167號中華民國99年9 月24日第一審判決（起訴案
號：臺灣高雄地方法院檢察署99年度偵字第4718號），提起上訴
，本院判決如下：
    主  文
上訴駁回。
    理  由
一、按不服地方法院之第一審判決而上訴者，應向管轄第二審之
    高等法院為之。上訴書狀應敘述具體理由。第二審法院認為
    上訴書狀未敘述理由，應以判決駁回之，刑事訴訟法第361
    條第1 項、第2 項、第367 條前段分別定有明文。而所謂具
    體理由，必係依據卷內既有訴訟資料或提出新事證，指摘或
    表明第一審判決有何採證認事、用法或量刑等足以影響判決
    本旨之不當或違法，而構成應予撤銷之具體事由，始克當之
    （例如：依憑證據法則具體指出所採證據何以不具證據能力
    ，或依憑卷證資料，明確指出所為證據證明力之判斷如何違
    背經驗、論理法則）；倘僅泛言原判決認定事實錯誤、違背
    法令、量刑失之過重或輕縱，而未依上揭意旨指出具體事由
    ，或形式上雖已指出具體事由，然該事由縱使屬實，亦不足
    以認為原判決有何不當或違法者（例如：對不具有調查必要
    性之證據，法院未依聲請調查亦未說明理由，或援用證據不
    當，但除去該證據仍應為同一事實之認定），皆難謂係具體
    理由，俾與第二審上訴制度旨在請求第二審法院撤銷、變更
    第一審不當或違法之判決，以實現個案救濟之立法目的相契
    合，此有最高法院97年台上字第892 號判決意旨可參照。
二、經查：被告甲○○上訴意旨，以上訴人因受毒癮所害而犯此
    案，但尚有3 歲幼子需人照顧，家中經濟不裕，原審判處有
    期徒刑9 月，量刑過重，請從輕量刑，以期早日返家照顧幼
    兒及負擔家計等為由，指摘原判決不當云云。然查：被告甲
    ○○自警詢、偵查及原審中均坦承有施用第一級毒品等事實
    ，且經警採集被告尿液送檢驗結果，呈嗎啡陽性反應，有高
    雄縣政府警察局旗山分局毒品危害防制條例案件嫌犯代號與
    真實姓名對照表、高雄縣政府警察局採集尿液檢體監管記錄
    表、台灣檢驗科技股份有限公司濫用藥物尿液檢驗報告可稽
    ，足徵被告自白確與事實相符，堪予採信，參以原審係以簡
    式審判程序進行，原審因而據以論罪科刑，並無不合。是被
    告上訴，卻未依卷內既有訴訟資料或提出新事證，指摘或表
    明原審判決有何用法或量刑等足以影響判決本旨之不當或違
    法，揆諸上開說明，自非屬得上訴第二審之具體事由。
三、綜上所述，本件揆諸上開法條規定及最高法院判決意旨，被
    告之上訴，難認合法，應予駁回。爰不經言詞辯論，依刑事
    訴訟法第367 條前段、第372 條規定，判決如主文。
中    華    民    國    99    年    10    月    26    日
                  刑事第二庭    審判長法  官  林正雄
                                      法  官  邱明弘
                                      法  官  黃壽燕
以上正本證明與原本無異。
如不服本判決應於收受本判決後10日內向本院提出上訴書狀，其
未敘述上訴理由者，並得於提起上訴後10日內向本院補提理由書
狀（均須按他造當事人之人數附繕本）「切勿逕送上級法院」。
中    華    民    國    99    年    10    月    26    日
                                      書記官  戴志穎

司法院資訊處製作；財團法人民間司法改革基金會備份。
